臺灣高等法院臺南分院民事裁定　九十一年度再抗字第三號
　　　再審聲請人　乙　○
　　　相　對　人　甲○○
右當事人間因聲請發還擔保金事件，聲請人對於中華民國九十年五月十七日本院所為
裁定（九十年度聲再字第一號），聲請再審，本院裁定如左：
      主　　　文
再審之聲請駁回。
再審聲請程序費用由再審聲請人負擔。
      理      由
一、查本件聲請人民國（下同）九十年六月二十一日向台灣雲林地方法院（下稱雲林
    地院）提出之〔民事聲請准予再審狀〕《案由欄》雖載：「為不服台灣雲林地方
    法院民事原確定裁定八十二年度聲字第三０號法官為不當裁定准許給相對人即再
    審被告當事人甲○○（以下簡稱甲○○）返還於七十九年度存字第二九０號審閱
    擔保金新台幣（下同）貳拾萬元事件，法官有違背法令案件，並依法定期間第三
    十日內提起本案依第一審原確定判決管轄法院聲請再審為有理由。」等語（參見
    雲林地院九十年度再字第二號卷第四頁），惟依其狀內所載之聲請《再審理由》
    ：「一、茲查九十年五月二十三日接奉台灣高等法院台南分院民事原裁定九十
    年度聲再字第一號法官受理本案件云云，右聲請人即再審原告當事人乙○（以下
    簡稱乙○）因與相對人甲○○間返還擔保金聲請再審事件，對於中華民國九十年
    一月十日本院所為八十九年度再字第九十九號確定裁定聲請再審，本院裁定如左
    ：主文再審之聲請駁回案件，為法官未經確定之裁定案件，法官有違背法令程度
    ，為因重要證據被漏未經審酌案件為由，法官有違背法令程度，為甚表不服，為
    本案依法定期間第三十日內提出新證據及新事實，並提起本案依第一審原確定判
    決管轄法院再審之訴為有再審理由，為此並證明本案為左列各款情形之一者，請
    求法官為救濟之路依法裁定本案再審日期，為改判決甲○○間供擔保金二十萬元
    事件，依法應賠償乙○的確定訴訟費用額及冤枉之損失，以符法紀‧‧‧」等語
    （參見雲林地院九十年度再字第二號卷第四－五頁），足認聲請人旨在對本院九
    十年度聲再字第一號民事確定裁定聲請再審，以達救濟其最初聲明不服之雲林地
    院八十二年度聲字第三０號民事確定裁定之目的，是本件自應先就本院九十年度
    聲再字第一號民事確定裁定有無再審事由為審酌，合先敘明。
二、按裁定已經確定，而有民事訴訟法第四百九十六條第一項或第四百九十七條之情
    形者，得準用同法第五編再審程序之規定，聲請再審；固為同法第五百零七條所
    明定；惟聲請再審，應依民事訴訟法第五百零七條準用第五百零一條第一項第四
    款規定表明再審理由及關於再審理由並遵守不變期間之證據，此為必須具備之程
    式。又所謂表明再審理由，必須指明確定裁定有如何合於法定再審事由之具體情
    事始為相當。倘僅泛言有何條款之再審事由，而無具體情事者，仍難謂已合法表
    明再審事由。既未合法表明再審事由即為無再審之事由，性質上無庸命其補正（
    最高法院六十年台抗字第五三八號、六十一年台再字第一三七號判例參照），而
    認其聲請再審為不合法（最高法院六十年台抗字第六八八號判例參照）。
三、查聲請人雖舉司法院行政訴訟及懲戒廳書函、蔡同榮立委辦公室函及內政部警政
    署書函（均影本）為證，而聲請再審，惟僅泛言發現相當不變期間之新證據及新
    事實，漏未經審酌，如經斟酌足對聲請人為較有利益之裁判云云，並空泛引用民
    事訴訟法第四百九十六條第一項各款條文，而未於其〔民事聲請准予再審狀〕或
    其後提出之書狀內表明原確定裁定究竟有如何合於法定再審事由之具體情事，而
    其所提出之各項證據，或為該相關案件之裁判書或筆錄，或為司法院行政訴訟及
    懲戒廳、蔡同榮立委辦公室及內政部警政署將其陳情事項移交相關單位處理之書
    函（均影本），並非表明原確定裁定究竟有如何合於法定再審事由之證據，更非
    其所謂之發現新事實及新證據，應認其未合法表明本件有如何之法定再審事由。
    揆諸前開說明，顯難認其再審之聲請為合法，應予駁回。縱認聲請人亦對雲林地
    院八十二年度聲字第三０號確定裁定一併聲明不服，仍難認其已依民事訴訟法第
    五百零七條準用同法第五百零一條第一項第四款規定表明原確定裁定究竟有如何
    合於法定再審事由之具體情事，及關於再審理由並遵守不變期間之證據，亦不能
    認其聲請再審為合法。
四、又本件雖認聲請人再審之聲請為不合法，惟聲請人爭執發還之擔保金僅為二十萬
    元，並未逾民事訴訟法第四百六十六條所定之數額，依民事訴訟法第四百八十四
    條規定意旨，再審聲請人對本裁定，即不得提起再抗告，附此敘明。
五、據上論結，本件再審之聲請為不合法，依民事訴訟法第五百零七條、第五百零二
    條第一項、第九十五條、第七十八條，裁定如主文。
中　　　華　　　民　　　國　　九十一　　年　　　三　　　月　　二十六  　日
                          臺灣高等法院臺南分院民事第一庭
~B1審判長法官　王　惠　一
~B2　　　法官　吳　上　康
~B3　　　法官　蘇　清　恭
右為正本係照原本作成。
不得再抗告。
中　　　華　　　民　　　國　　九十一　　年　　　三　　　月　　二十六  　日
~B法院書記官　李  淑　華
